臺灣士林地方法院民事裁定
110年度消債更字第237號
債  務  人  趙晏翎（原名：趙彩鑾）
代  理  人  張克西律師
上列債務人聲請更生事件，本院裁定如下：
    主  文
債務人趙晏翎（原名：趙彩鑾）自中華民國一百一十一年七月二
十七日十七時起開始更生程序。
命司法事務官進行本件更生程序。
    理  由
一、按債務人不能清償債務或有不能清償之虞，且無擔保或無優
    先權之本金及利息債務總額未逾新臺幣（下同）1,200萬元
    者，於法院裁定開始清算程序或宣告破產前，得向法院聲請
    更生；法院開始更生程序之裁定，應載明其年、月、日、時
    ，並即時發生效力；法院裁定開始更生程序後，得命司法事
    務官進行更生程序；必要時，得選任律師、會計師或其他適
    當之自然人或法人一人為監督人，觀諸消費者債務清理條例
    （下稱消債條例）第3條、第42條第1項、第45條第1項、第1
    6條分別定有明文。
二、聲請意旨略以：伊有不能清償債務情事，前已向本院聲請與
    最大債權金融機構調解，惟調解不成立。又伊無擔保或無優
    先權之本金及利息債務總額未逾1,200萬元，且未經法院裁
    定開始清算程序或宣告破產，爰依法聲請更生等語。
三、經查，債務人所主張之上開事實，業據提出民國108、109年
    度綜合所得稅各類所得資料清單及全國財產稅總歸戶財產查
    詢清單謄本【見本院110年度司消債調字第213號卷（下稱消
    債調卷）第17至19頁】、勞工保險被保險人投保資料表（見
    消債調卷第22頁）、財團法人金融聯合徵信中心當事人綜合
    信用報告之前置協商專用債權人清冊（見消債調卷第27至29
    頁）、全戶戶籍謄本（見消債調卷第30頁）、房屋租賃契約
    書（見消債調卷第58至60頁）、調解不成立證明書（見消債
    調卷第63頁）、集保戶往來參加人明細資料表（見本院卷第
    44至48頁）、銀行帳戶交易明細及存摺明細（見本院卷第49
    至52頁）、中華民國人壽保險商業同業公會保險業通報作業
    資訊系統資料查詢結果表（見本院卷第54至56頁）等為憑，
    堪信為真實。參酌債務人現年54歲（見消債調卷第30頁），
    目前任職於利洋百貨商行及萬能科技大學，每月除薪資收入
    約2萬5,000元（見消債調卷第20、21頁）外，並按月領取其
    配偶給付之扶養費2萬5,000元（見本院卷第38頁），另須與
    配偶共同扶養1未成年子女，名下固有南山人壽保險股份有
    限公司保單解約金9萬5,700元（見本院卷第90頁），惟依其
    債權人陳報債務人之債務總額已達374萬4,901元（計算式：
    188萬9,835元＋24萬6,049元＋160萬9,017元＝374萬4,901元，
    見消債調卷第37、38、45頁）觀之，足認債務人之財產、勞
    力、信用確不能清償全部債務。此外，復查無消債條例第6
    條第3項、第8條或第46條各款所定駁回更生聲請之事由，是
    債務人聲請更生，應屬有據，爰依首揭規定，裁定其應予開
    始更生程序，並命司法事務官進行本件更生程序。
四、爰裁定如主文。
中　　華　　民　　國　　111 　年　　 7　　月　　27　　日
                  民事第一庭  法  官  黃筠雅
以上正本係照原本作成。
本件裁定不得抗告。
中　　華　　民　　國　　111 　年　　7 　　月　　27　　日
                              書記官  陳芝箖